臺灣高雄地方法院民事裁定　九十三年簡聲抗字第一○號
　　抗　告　人　甲○○
右抗告人與相對人保證責任高雄縣鳳山信用合作社間聲請停止強制執行事件，不服本
院鳳山簡易庭九十三年五月二十日九十三年度鳳簡聲字第八號裁定，提起抗告，本院
裁定如下：
    主      文
抗告駁回。
抗告程序費用由抗告人負擔。
    理      由
一、抗告意旨略以，第三人李月華曾向抗告人借款未還，遂於民國九十一年四月十日
    ，以其所有坐落高雄縣大樹鄉○○○段一一○三建號，門牌號碼為高雄縣大樹鄉
    蓬萊一一六號之建物（下稱系爭建物），出租予抗告人，並以借款債權抵償租金
    ，期間自九十一年四月十日至九十六年四月九日止，並已交付抗告人占有使用至
    今。詎鈞院九十一年度執字第一七七六七號查封拍賣系爭建物，除去抗告人租用
    現狀之記載，與買賣不破租賃之原則有違。且李月華欲將系爭建物以新臺幣五百
    萬元賣予抗告人，而於九十一年三月一日，由抗告人交付李月華新臺幣二十萬元
    之簽約金，應於同年月十五日十二時前，簽訂買賣契約，抗告人並已對李月華提
    起確認之訴，李月華自應將系爭建物之所有權移轉登記予抗告人，系爭建物之所
    有權人應為抗告人，相對人查封聲請人之財產，與法有違。是以抗告人已向鈞院
    第三人異議之訴，現由鈞院審理中，茲因上開強制執行事件已進入拍賣程序，系
    爭建物一旦拍賣，勢難回復原狀等語，請求裁定對於鈞院九十一年度執字第一七
    七六七號相對人與李月華間拍賣系爭建物之強制執行程序，於抗告人提供擔保後
    ，請准予停止強制執行。因原審駁回抗告人之聲請，為此提起抗告，求為廢棄原
    裁定，重為停止強制執行之裁定云云。
二、按強制執行法第十八條第二項所謂法院因必要情形，得為停止強制執行之裁定，
    雖未明示其必要之情形為何，但尋釋停止或限制執行之立法本旨，無非在預防第
    三人異議之訴勝訴時，難於回復執行前之原狀，故異議之訴有無勝訴之望，必須
    予以斟酌（最高法院二十二年抗字第二八五四號判例意旨參照），是以本件抗告
    人以其已提起第三人異議之訴為由，聲請停止強制執行，自應斟酌其所提之第三
    人異議之訴，有無勝訴之望，以決定是否有停止執行之必要，合先敘明。
三、次按第三人異議之訴，必就執行標的物有所有權或典權質權留置權存在情形之一
    ，且足以排除強制執行之權利者，始能謂有異議權存在，此觀強制執行法第十五
    條之規定自明。被上訴人就系爭標的物，既僅有租賃權，而無所有權或典權質權
    留置權存在，即難謂被上訴人就執行標的物有足以排除強制執行之權利，從而即
    不得提起異議之訴（最高法院四十五年度台上字第一九一一號判決參照）。查抗
    告人主張系爭建物業經所有人李月華出租予伊，縱所述屬實，抗告人僅有租賃權
    ，自無提起第三人異議之訴，據以排除強制執行之權利。
四、再按民法第七百五十八條規定，不動產物權依法律行為而取得設定喪失及變更者
    ，非經登記不生效力，係以登記為生效要件。上訴人主張因買受該房屋而取得所
    有權，但未經登記為其所不否認，既不具備生效要件，即未合法取得所有權，無
    足以排除強制執行之權利，其提起異議之訴，自與強制執行法第十五條之規定不
    合（最高法院四十四年度台上字第二０二號判決參照）。查抗告人又主張李月華
    業將系爭建物出賣予伊，惟僅簽訂買賣契約，尚未為所有權移轉登記，依上開說
    明，系爭建物之移轉，因尚未經登記，並不生效力，抗告人自無從本於所有權提
    起第三人異議之訴。
五、從而，本件抗告人本於租賃權或所有權，提起第三人異議之訴排除相對人之強制
    執行程序，因在法律上顯無勝訴之望，其據以聲請本院准予停止上開強制執行程
    序，核無必要，不應准許。原審駁回抗告人之聲請，於法並無不合。抗告人抗告
    意旨指摘原裁定不當，求予廢棄改判，准如抗告聲明之請求，為無理由，應予駁
    回。
六、依民事訴訟法第七十八條、第四百三十六條之一第三項、第四百九十五條之一第
    一項、第四百四十九條第一項、第九十五條，裁定如主文
中　　　華　　　民　　　國　　九十三　　年　　　八　　　月　　　二　　　日
                                        民事庭
~B審判長法　官　王伯文
~B法　　　　官　藍家慶
~B法　　　　官　蔡廣昇
右為正本係照原本作成。
本裁定不得抗告。
中　　　華　　　民　　　國　　九十三　　年　　　八　　　月　　　二　　　日
~B法院書記官　陳怡如
